臺灣苗栗地方法院刑事判決
111年度交簡上字第4號
上  訴  人  
即  被  告  林昌泓


上列上訴人即被告因過失傷害案件，不服本院中華民國110年12
月6日110年度苗交簡字第742號第一審刑事簡易判決（聲請簡易
判決處刑案號：110年度調偵字第351號），提起上訴，本院管轄
之第二審合議庭判決如下：
    主  文
上訴駁回。
甲○○緩刑貳年。 
    理  由
一、本案經本院審理結果，認第一審以上訴人即被告甲○○（下稱
    被告）係犯刑法第284條前段之過失傷害罪，量處拘役40日
    ，並諭知如易科罰金，以新臺幣（下同）1,000元折算1日，
    其認事、用法及量刑均無不當，應予維持，除證據部分增列
    「被告於本院準備程序及審理時所為之自白、本院111年度
    司刑簡上移調字第4號調解筆錄、入款證明簡訊擷圖各1份」
    外，均引用第一審簡易判決書及檢察官聲請簡易判決處刑書
    所記載之犯罪事實、證據及理由（如附件）。
二、被告上訴意旨略以：希望法院判輕一點等語。惟法官於有罪
    判決中，究應如何量處罪刑，為實體法賦予審理法官裁量之
    刑罰權事項，法官行使此項裁量權，自得依據個案情節，參
    諸刑法第57條所定各款犯罪情狀之規定，於該法定刑度範圍
    內，基於合義務性之裁量，量處被告罪刑；又刑之量定係事
    實審法院得自由裁量之事項，若其未有逾越法定刑之範圍，
    且亦非明顯違背正義者，即不得遽指為違法（最高法院76年
    度台上字第4984號判決意旨參照）。又刑罰之量定，固屬法
    院自由裁量之職權行使，但仍應審酌刑法第57條所列各款事
    由及一切情狀，為酌量輕重之標準，並非漫無限制；在同一
    犯罪事實與情節，如別無其他加重或減輕之原因，下級審法
    院量定之刑，亦無過重或失輕之不當情形，則上級審法院對
    下級審法院之職權行使，原則上應予尊重（最高法院85年度
    台上字第2446號判決意旨參照）。原審就據以認定被告過失
    傷害之證據及理由業已敘明，認被告罪證明確，因而適用刑
    事訴訟法第449條第1項前段、第454條第2項，刑法第284條
    前段、第62條前段、第41條第1項前段，刑法施行法第1條之
    1第1項等規定，就量刑理由亦說明審酌被告駕駛車輛行經事
    發路段時，違規跨越分向限制線迴轉行駛，又疏未注意告訴
    人即少年乙○○（民國93年3月生，完整姓名及年籍資料詳卷
    ）騎乘機車自對向直行駛近、並禮讓其先行，致2車發生碰
    撞、並造成告訴人因此受有傷害，所為實有不該；兼衡被告
    未曾受刑事罪刑宣告，有臺灣高等法院被告前案紀錄表附卷
    可考、素行尚佳，暨行為之動機、目的、手段，於警詢時自
    陳高中畢業之智識程度，現無業、小康之家庭經濟狀況，與
    雙方各自所受傷勢之嚴重程度，另告訴人亦有超速行駛、未
    妥善注意車前狀況之過失責任等一切情狀，量處如原審主文
    所示之宣告刑，並諭知易科罰金折算之標準。從而，本院審
    酌全案情節，核原審認事用法並無違誤，自屬允當，且已斟
    酌刑法第57條各款所列情狀，未逾越法定刑度，亦未有過重
    或失輕之不當情形，量刑應屬妥適。故被告不服原審判決而
    提起上訴，並無理由，應予駁回。
三、被告未曾因故意犯罪受有期徒刑以上刑之宣告，有臺灣高等
    法院被告前案紀錄表1份在卷可憑，其因一時失慮，致罹刑
    章，且已與告訴人成立調解，並依調解成立內容於111年5月
    17日賠償告訴人48萬元完畢，告訴人亦於調解時當庭表示同
    意原諒被告，並同意法官給予被告緩刑之宣告，有本院111
    年度司刑簡上移調字第4號調解筆錄、入款證明簡訊擷圖各1
    份在卷可憑，信被告經此偵審程序及科刑宣告後，當能知所
    警惕而無再犯之虞，因認對被告所宣告之刑，以暫不執行為
    適當，爰依刑法第74條第1項第1款規定，併予宣告緩刑2年
    。
據上論斷，應依刑事訴訟法第455條之1第1項、第3項、第368 條
、第373條，判決如主文。
本案經檢察官邱舒虹聲請以簡易判決處刑，檢察官林宜賢到庭執
行職務。 
中　　華　　民　　國　　111 　年　　5 　　月　　31　　日
            刑事第二庭  審判長法  官  林卉聆
                              法  官  魏正杰
                              法  官  林信宇
以上正本證明與原本無異。
不得上訴。
                              書記官  林佩萱 
中　　華　　民　　國　　111 　年　　5 　　月　　31　　日